ACORDAO-COMPLETO-2348559

ACÓRDÃO DE RELAÇÃO

ACÓRDÃO DE RELAÇÃO 2334/2019 ATA 9/2019 - SEGUNDA CÂMARA

Acórdão 2334/2019-TCU-Segunda Câmara
Considerando que os autos tratam de representação, com pedido de cautelar suspensiva, formulada pela Times Engenharia Ltda. sobre possíveis irregularidades na Tomada de Preços 5/2018 promovida pela Universidade Federal Rural de Pernambuco sob o valor estimado de R$ 2.094.772,89 para a contratação de empresa de engenharia com vistas `a construção do bloco 3 de salas de aula na Unidade Acadêmica de Serra Talhada – PE;
Considerando que, em 13/12/2018, teria sido realizada a sessão da Tomada de Preços 5/2018, tendo a representante oferecido o menor valor em R$ 1.886.235,92 (4% mais vantajosa que a proposta oferecida pela então 2ª colocada – empresa Natal) , por ter oferecido a sua proposta sob o valor de R$ 1.967.131.33;
Considerando que, após o Núcleo de Engenharia e Meio Ambiente da UFRPE – Neman ter analisado as propostas de preços, foi dada oportunidade à Times para que corrigisse as divergências entre os preços pactuados na formação do custo unitário e em alguns insumos;
Considerando, contudo, que, após a análise do processo, a Comissão Permanente de Licitação – CPL e o Neman teriam a assinalado que as correções apresentadas pela Times não se mostraram suficientes para elidir as irregularidades ensejadoras da aludida desclassificação da proposta;
Considerando que a Times teria apresentado o seu recurso administrativo (Peça 3, p. 8-19) , mas ele teria sido indeferido pela CPL;
Considerando que a unidade técnica propôs o não conhecimento da presente representação, por vislumbrar que não estaria caracterizado o interesse público, como requisito necessário para o processamento da representação;
Considerando que os argumentos ora submetidos ao TCU seriam idênticos aos apresentados no aludido recurso administrativo, já tendo sido, pois, amplamente debatidos pela CPL;
Considerando que o Acórdão 1.318/2019 proferido pela 2ª Câmara, sob minha relatoria, assinalou que, a despeito de poder se valer do art. 113, § 1º, da Lei n.º 8.666, de 1993, para a eventual arguição de irregularidade em processo licitatório, as representantes não deveriam tentar transformar o TCU em mera instância recursal administrativa, mostrando-se a apreciação de mérito do feito, por evidente ausência de objeto;
Os Ministros do Tribunal de Contas da União, reunidos em Sessão de 2ª Câmara, ACORDAM, por unanimidade, com fundamento nos arts. 143, inciso V, alínea “a”, 235, parágrafo único, e 237, inciso VII e parágrafo único, do Regimento Interno do TCU, aprovado pela Resolução TCU n.º 246, de 2011, em conhecer da presente representação para, no mérito, considerá-la prejudicada por ausência de objeto, sem prejuízo de considerar prejudicado o aludido pedido de cautelar suspensiva, por perda de objeto, e prolatar as determinações abaixo indicadas, de acordo com os pareceres emitidos nos autos:
	
1. Processo TC Processo 004.647/2019-0 (REPRESENTAÇÃO) 
	1.1. Representante: Times Engenharia Ltda. (CNPJ 11.569.027/0001-16) .
	1.2. Entidade: Universidade Federal Rural de Pernambuco – UFRPE.
	1.3. Relator: Ministro-Substituto André Luís de Carvalho.
	1.4. Representante do Ministério Público: não atuou.
	1.5. Unidade Técnica: Secretaria do TCU no Estado de Pernambuco (Sec-PE) .
	1.6. Representação legal: não há.
	1.7. Determinar que a Sec/PE adote as seguintes medidas:
	1.7.1. envie a cópia do presente Acórdão, acompanhado do parecer da unidade técnica, à representante e à Universidade Federal Rural de Pernambuco, para ciência; e
	1.7.2. arquive os presentes autos.

Segunda Câmara

Universidade Federal Rural de Pernambuco - UFRPE.

Times Engenharia Ltda. (CNPJ 11.569.027/0001-16).

ANDRÉ DE CARVALHO

não há.

Não atuou.

REPRESENTAÇÃO (REPR)

Secretaria do TCU no Estado de Pernambuco (Sec-PE).